【裁判字號】    89,易,1677
【裁判日期】    890711
【裁判案由】    違反商標法
【裁判全文】
臺灣臺南地方法院刑事判決              八十九年度易字第一六七七號
    公  訴  人  臺灣臺南地方法院檢察署檢察官
    被      告  甲○○
右列被告因違反商標法案件，經檢察官提起公訴（八十九年度偵字第一五九四號），
本院判決如左：
    主  文
甲○○連續明知為意圖欺騙他人，於同一商品使用相同於他人註冊商標之圖樣之商品
而販賣，處拘役貳拾日，如易科罰金，以佰元折算壹日。
扣案如附表編號二、三、四、五所示之商品均沒收。
    事  實
一、甲○○係「龍享通信企業有限公司」（下稱龍享公司）之負責人，其明知「ＭＯ
    ＴＯＲＯＬＡ」、「ＳＴＡＲＴＡＣ」及蝙蝠翼圖形等商標之圖樣（如附圖所示
    ），係大眾所共知使用於無線電電話機、行動電話機、無線電話機電池、電池充
    電器及其他應屬於同一類一切商品，且該商標圖樣業由美商摩托羅拉公司之專用
    權人，分別於民國八十五年九月、十二月間向經濟部中央標準局註冊，領有商標
    註冊證第七二六０二一號、第七二六０二０號及第七三九八六六號，並經核准取
    得專用於前述各類商品之商標專用權，尚在專用權期間內（其中ＭＯＴＯＲＯＬ
    Ａ之商標專用期間延至八十九年三月三十一日、蝙蝠翼圖形商標專用期間延至九
    十七年八月三十一日、ＳＴＡＲＴＡＣ之商標專用期間至九十五年十二月十五日
    ），竟基於轉售圖利及意圖欺騙消費大眾之概括犯意，於未經該商標專用權人之
    同意或授權，自八十六年十二月間某日起，向遠大通信行（下稱遠大行）、佳璋
    實業有限公司（下稱佳璋公司）及陽豪實業有限公司（下稱陽豪公司）等公司，
    以ＳＴＡＲＴＡＣ電池每個新臺幣（下同）二百五十元、ＣＤ九二八電池每個三
    百五十元、Ｍ－八七Ｃ則為每個四百九十元之價格，販入如附圖所示之「ＭＯＴ
    ＯＲＯＬＡ」、「ＳＴＡＲＴＡＣ」及蝙蝠翼圖形相同商標圖樣之如附表編號二
    、三、四、五之仿冒電池，而在臺南市○○路五十二號「龍享公司」內公開陳列
    ，並由甲○○在其所經營之上開處所，以ＣＤ九二八電池每顆一千二百元、Ｍ－
    八七Ｃ為每顆一千五百元之不等價格，連續多次將上開仿冒商品售予姓名不詳之
    顧客，迨至八十八年十月四日下午二時四十分許，為警在上開處所查獲，並分別
    扣得甲○○所有如附表編號二、三、四、五所示電池共計十四個。
二、案經摩托羅拉公司之告訴代理人乙○○訴由臺南市警察局移送臺灣臺南地方法院
    檢察署檢察官偵查起訴。
    理  由
一、訊據被告甲○○，固承認於右記時、地販賣如附圖所示為警查獲之電池等情，惟
    否認有違反商標法之行為，辯稱：這些電池是「遠大行」拿來抵債的，伊不知道
    那些電池是假的云云。然查「ＭＯＴＯＲＯＬＡ」、「ＳＴＡＲＴＡＣ」及蝙蝠
    翼圖形之商標圖樣，已據美商摩托羅拉公司在我國為註冊登記，取得使用於無線
    電電話機、行動電話機、無線電話機電池、電池充電器及其他應屬於同一類一切
    商品之商標專用權，此有經濟部中央標準局商標註冊證本影本三紙在卷可憑，且
    查扣如附表所示之商品電池共拾捌個均係冒用商標之仿冒品乙節，亦據證人倪運
    鈞於偵查中到庭鑑定屬實，被告對鑑定之結果亦無意見。次查，上開仿冒之電池
    ，係由被告自「遠大行」進貨，此有進貨單一紙附卷可參（警卷第五頁），觀諸
    該進貨單上載明「九二八電池一六００Ｍ數量五、單價三五０、總價一七五０；
    Ｍ－八七Ｃ電池數量二、單價四九０、總價九八０」等字句，顯見應係被告向「
    遠大公司」進貨無疑，否則何須在單據上就該種電池之數量單價記載如此詳實？
    是被告辯稱上開電池抵債云云顯不足採。又縱該電池確係供抵債之用，然被告既
    已進貨並在該電池封套上標明價格一千二百元或一千五百元，益見被告確有販賣
    予不特定顧客之犯意灼然甚明。而「ＭＯＴＯＲＯＬＡ」、「ＳＴＡＲＴＡＣ」
    及蝴蝶翼圖形等商標之圖樣，均頗負甚名，已為相關大眾所共知，成為告訴人美
    商摩托羅拉公司商品之表徵，被告既自承從事於有線、無線電話、呼叫器、行動
    電話與附屬配件之販賣，則其對各該商品之市場售價之市場售價及真偽辨識方法
    應知之甚稔，注意義務自亦應較一般消費者為高，顯見被告所辯，無非事後卸責
    之詞，要無可採，本件事證明確，被告之犯行堪予認定。
二、核被告所為係犯商標法第六十三條之販賣仿冒商標之商品罪，其先後多次犯行，
    時間緊接，犯罪構成要件相同，顯係基於概括犯意反覆為之，為連續犯，依法以
    一罪論並加重其刑。爰審酌其犯罪之一切情狀，量處拘役二十日，並諭知易科罰
    金之折算標準。扣案如附表編號二、三、四、五所示之商品，均係犯前開之罪所
    販賣之商品，依商標法第六十四條規定，不問屬於犯人與否，均宣告沒收。
據上論斷，應依刑事訴訟法第二百九十九條第一項前段，商標法第六十三條、第六十
四條，刑法第十一條前段、第五十六條、第四十一條，罰金罰鍰提高標準條例第二條
，判決如主文。
本案經檢察官胡平貴到庭執行職務
中    華    民    國      八十九      年      七       月      十一     日
      臺灣臺南地方法院刑事庭
                                          法  官  蘇  孫  波
右正本證明與原本無異。
如不服本判決，應於判決送達後十日內，向本院提出上訴狀。
                                          書記官  羅  宗  賢
中    華    民    國      八十九      年      七       月     十七      日
附表：
┌──┬───────────────┬────────────┐
│編號│仿冒電池之種類及數量          │備註                    │
├──┼───────────────┼────────────┤
│ １ │「ＳＴＡＲＴＡＣ」電池四個    │不詳年籍姓名顧客送修│
│    │                              │                        │
├──┼───────────────┼────────────┤
│ ２ │「ＳＴＡＲＴＡＣ」電池二個    │自陽豪實業公司處取得    │
│    │                              │                        │
├──┼───────────────┼────────────┤
│ ３ │ＣＤ九二八電池五個            │自遠大通信行處取得      │
│    │                              │                        │
├──┼───────────────┼────────────┤
│ ４ │「ＭＯＴＯＲＯＬＡ」電池二個  │自遠大通信行處取得      │
│    │                              │                        │
└──┴───────────────┴────────────┘
┌──┬───────────────┬────────────┐
│ ５ │「ＳＴＡＲＴＡＣ」電池四個、及│自佳璋公司處取得        │
│    │不詳機型之電池一個            │                        │
└──┴───────────────┴────────────┘


司法院資訊處製作；財團法人民間司法改革基金會備份。
